臺灣士林地方法院裁定
                                     110年度湖秩字第25號
移送機關    臺北市政府警察局南港分局

被移送人    陸麗華



上列被移送人因違反社會秩序維護法案件，經移送機關以民國11
0年4月29日北市警南分刑字第1103004817號移送書移送審理，現
在裁定如下：
    主  文
陸麗華藉端滋擾住戶，處罰鍰新臺幣伍仟元。
    事實及理由要領
一、被移送人之違反社會秩序行為：
  ㈠時間：民國110年4月12日至同年4月23日15時26分前之某時。
  ㈡地點：臺北市○○區○○○路0段00巷00弄00號4樓。
  ㈢行為：開啟LED閃光燈以閃光滋擾位於同上弄26號4樓之住戶(
    下稱對面住戶)。
二、認定上述行為所憑的證據：
  ㈠被移送人於警訊時自承有開啟LED燈具，但辯稱對面住戶是腦
    控特工，以聲波、電磁波、微波打她的膝蓋，導致她無法走
    路，因為身體健康最重要，所以才閃光警告對面住戶。
  ㈡被害住戶蕭葆羲於本件及另案（我院110年湖秩字第34號，下
    同）警訊時的陳述。
  ㈢蕭葆羲於本件及另案提供的蒐證錄影。
三、其他說明
　㈠被移送人所辯，已經超乎一般社會生活所能正常理解的經驗
    範圍，為妥適照顧被移送人在程序上的防禦權利，我特別安
    排被移送人前往國防醫學院三軍總醫院進行精神鑑定，以釐
    清相關的主、客觀事實，被移送人也當庭表示願意配合前往
    鑑定（本院卷第64頁），但到了安排期日（110年11月25日
    ），被移送人卻沒有依約前往，因此無法從精神醫學面向來
    協助被移送人釐清其所辯的真實性，也無從認定被移送人有
    何減輕或不罰的事由。
  ㈡另外，我也有詢問被移送人可否提供專家或鑑定機構，並聲
    請鑑定或提出期刊論文以證明其所辯為真，被移送人也都只
    是重複敘述其受到腦波攻擊，並沒有具體的證據調查聲請（
    本院卷第64頁），而缺乏具體可以查證的方向，所以被移送
    人所辯實在無法採信。
  ㈢本件移送機關所移送的違序行為，行為期間是從110年3月30
    日到同年4月13日，但其中110年3月30日至110年4月9日部分
    ，先前已經我院110年度湖秩字第19號裁定加以認定處罰；1
    10年4月10日至同月11日部分，則已經我院110年度湖秩字第
    26號裁定加以認定處罰。以上都不應該再重複認定處罰。
　㈣再者，同一種違序行為在警察機關通知單送達前，以一行為
    論，社會秩序維護法第24條第1項有明文規定。又被移送人
    如果只是收到警察機關的通知單，未必能夠具體知悉其究竟
    是什麼行為觸法，也就無從合理中斷其原本的行為故意，為
    合理界定其行為數，合比例地處罰被移送人的整體違序行為
    ，應該將上述法律規定，基於合憲性解釋的目的，擴張解釋
    至被移送人於收受警察機關通知單並接受訊問（依社會秩序
    維護法第41條第4項警察機關訊問嫌疑人時，將告以通知事
    由，並給予申辯的機會），均以一行為論。
　㈣基於以上說明，並經準用刑事訴訟法第267條規定，移送機關
    移送一部的效力應該及於全部行為的效力。因此，由於移送
    機關已經另案移送被移送人於110年4月14日至同年5月10日
    仍有相同的滋擾違序行為，且有前述證據可以認定，自應認
    為本件的違序行為是延續到被移送人於本件受警訊（即110
    年4月23日15時26分）前之某時最後一次閃光滋擾對面住戶
    為止。
四、適用之法條
　　社會秩序維護法第68條第2款。
五、不服本裁定可以在裁定書送達的隔日起五日內，以書狀敘明
    理由，經本庭向本院普通庭提起抗告。
中　　華　　民　　國　　110 　年　　12　　月　　30　　日
                  內湖簡易庭法  官  蔡志宏
以上正本證明與原本無異。
如不服本裁定，得於裁定書送達之翌日起5日內，以書狀敘述理
由，向本庭提出抗告。 　　　　　　　　　
中　　華　　民　　國　　110 　年　　12　　月　　30　　日
                            書記官   趙薇莉